臺灣臺中地方法院刑事判決　　　　　　　96年度易字第3771號
公　訴　人　臺灣臺中地方法院檢察署檢察官
被　　　告　乙○○
　　　　　　丙○○
上列被告等因竊盜案件，經檢察官提起公訴（96年度偵字第1136
1、15428號），本院判決如下：
    主    文
乙○○共同竊盜，處有期徒刑參月，如易科罰金，以新臺幣壹仟
元折算壹日；減為有期徒刑壹月又拾伍日，如易科罰金，以新臺
幣壹仟元折算壹日。
丙○○共同竊盜，處有期徒刑肆月，如易科罰金，以新臺幣壹仟
元折算壹日；減為有期徒刑貳月，如易科罰金，以新臺幣壹仟元
折算壹日。
    犯罪事實
一、乙○○與丙○○為男女朋友關係，丙○○於民國九十六年四
    月十八日十二時四十九分許，駕駛車號Ａ二─三七○二號之
    自用小客車（下稱前開小客車）搭載乙○○至位於臺中縣后
    里鄉○○路三四八號之「亞曼尼汽車旅館」（該旅館公司名
    稱為雅曼妮商務汽車旅館有限公司，下稱前開汽車旅館）一
    ○三號房間（該房間含臥房、盥洗如廁之浴室及車庫）休息
    ，前開小客車並置放在前開汽車旅館一○三號房間之車庫內
    ，其等二人在前開汽車旅館一○三號房間休息期間，竟共同
    意圖為自己不法所有，並基於竊盜之犯意聯絡，由乙○○以
    徒手竊取該房間臥房內之紗幔一組（即固定於房間天花板、
    吊掛在雙人床上方並往下垂掛類似蚊帳之布幔）、絲被一條
    、床墊一個、床單一條及竹籃垃圾桶一個【下合稱前開物品
    ，合計價值約新臺幣（下同）二萬一千六百元】，並將前開
    物品置放在丙○○所提供之前開小客車後行李箱內之分工方
    式竊取前開物品，得手後，丙○○旋於同日十五時許，駕駛
    前開小客車搭載乙○○退房並離開前開汽車旅館。前開汽車
    旅館清潔人員於同日下午發現前開物品遭竊後，前開汽車旅
    館經理甲○○旋於同日報警處理，嗣於同年月二十三日下午
    某時，經警至丙○○位於臺中縣太平市七星八之七附五號住
    處，因丙○○適不在上址住處，丙○○再經其家人轉知而於
    同年月二十三日二十時許，駕駛前開小客車搭載乙○○並攜
    前開物品至臺中縣警察局大甲分局后里分駐所，經警在前開
    小客車後行李箱扣得前開物品，因而查悉上情。
二、案經臺中縣警察局大甲分局報請臺灣臺中地方法院檢察署檢
    察官偵查起訴，及臺灣臺中地方法院檢察署檢察官自動檢舉
    偵查起訴。
    理    由
一、證據能力部分：按被告以外之人於審判外之陳述，雖不符前
    四條之規定，而經當事人於審判程序同意作為證據，法院審
    酌該言詞陳述或書面陳述作成時之情況，認為適當者，亦得
    為證據。當事人、代理人或辯護人於法院調查證據時，知有
    第一百五十九條第一項不得為證據之情形，而未於言詞辯論
    終結前聲明異議者，視為有前項之同意，刑事訴訟法第一百
    五十九條之五定有明文。查本案檢察官所舉所有書面及言詞
    陳述之證據能力，被告丙○○於本院準備程序時均表示無意
    見，且被告乙○○、丙○○迄於言詞辯論終結前亦未聲明異
    議，可認為同意作為證據，本院審酌該供述證據之取得過程
    並無瑕疵，與本案待證事實間復具有相當之關聯性，以之為
    本案證據尚無不當，自得採為證據，合先敘明。
二、訊據被告乙○○對於前揭時地，由其以徒手竊取前開物品，
    並將前開物品置放在前開小客車後行李箱內等情，均坦承不
    諱。訊據被告丙○○固坦承其於前揭時地，有與被告乙○○
    在前開汽車旅館一○三號房間內休息，前開小客車並停放在
    該房間之車庫等情，惟矢口否認有前揭竊盜之不法犯行，辯
    稱：我不知道乙○○將前開物品放在前開小客車之後行李箱
    ，因為當時我在該房間之浴室洗澡，乙○○趁我在洗澡時將
    前開物品搬到我前開小客車的後行李箱放，後來於九十六年
    四月二十三日我父親通知我警察已來過家裡並要我到案說明
    ，我打開前開小客車後行李箱發現前開物品在前開小客車後
    行李箱內，我再打電話問乙○○是怎麼一回事後，我才知道
    前開物品是乙○○拿的等語。經查：
  (一)被告二人為男女朋友關係，被告丙○○於前揭時地，駕駛前
    開小客車搭載被告乙○○共同至前開汽車旅館一○三號房間
    休息，前開小客車並置放在前開汽車旅館一○三號房間之車
    庫，嗣被告丙○○駕駛前開小客車搭載乙○○退房並離開前
    開汽車旅館時，前開物品係置放在前開小客車內等情，業據
    被告二人供承在卷。且前開汽車旅館清潔人員於被告二人退
    房同日下午旋即發現前開物品遭竊乙節，並據前開汽車旅館
    之經理即證人甲○○於本院審理時結證屬實。此外，並有前
    開物品扣案可證，及前開汽車旅館監視器錄影翻拍之相片八
    張、贓物認領保管單一紙及前開汽車旅館一○三號房間相片
    五張、十四張附卷可按（見警卷及本院卷四七至五三頁）。
  (二)被告即證人乙○○於本院審理時雖證稱：我與丙○○進去前
    開汽車旅館一○三號房間後我就倒在床上休息，有點睡著了
    ，我那天從進房直到退房這段期間我自己都無洗澡，後來丙○○把我叫醒並向我說他要去洗澡，我就跟他說洗完澡我們
    就準備要走了，講完之後丙○○就自己一人去洗澡；我從進
    房一直到退房均無更衣，我穿著原來的衣服就睡了；在丙○○自己一人洗澡時，我就將前開物品拿至前開小客車後行李
    箱放，並直接在前開汽車旅館副駕駛座上休息並等丙○○，
    後來丙○○上車並將前開小客車開回丙○○家裡，我在丙○○睡覺直到隔天，我當天晚上沒有去上班；我拿前開物品前
    及拿前開物品過程中，我都沒有向丙○○說過此事等語。惟
    被告二人共同至前開汽車旅館一○三號房間後，被告二人旋
    均先更衣、洗澡，被告二人一起洗澡後始至床上休息，嗣被
    告二人退房後，被告丙○○係先駕駛前開小客車搭載被告乙○○回到被告乙○○住處，當晚因被告乙○○需上班，被告
    丙○○再駕駛前開小客車搭載被告乙○○去上班等情，業據
    被告丙○○於本院陳明在卷（見本院卷二二、二三頁），顯
    與證人乙○○前揭證述情節互不相符，則證人乙○○前揭證
    言之真實性，實至有可疑，已難逕為有利被告之認定。且綜
    參：1.前開汽車旅館一○三號房間內與臥房相隔即浴室之門
    ，僅係一鏤空且係透明玻璃材質之門，且自浴室內透由該門
    之視線仍可清楚看到臥房內雙人床處之情形等情，業據證人
    甲○○於本院審理時結證明確（見本院卷六七頁），並有相
    片四張附卷可按（見本院卷五一至五三頁）；2.前開物品中
    之紗幔一組部分，原來係固定於房間天花板上之方形框、吊
    掛在雙人床上方並往下垂掛類似蚊帳之布幔，前開汽車旅館
    清潔人員發現前開物品遭竊時，與天花板上之方形框連接用
    以吊掛該紗幔之緞帶遭扯斷，且臥房雙人床之彈簧床本身暴
    露在外（即彈簧床上之床墊及用以包覆彈簧床及床墊之白色
    床單均已不見）等情，亦據證人甲○○於本院審理時結證綦
    詳（見本院卷三五、六七頁），並有相片六張附卷可證（見
    警卷二九、三○頁相片三張；本院卷四七、五○頁相片三張
    ），足認被告乙○○竊取前開物品過程中，其動作甚大，亦
    具相當之聲響。於此情形，被告丙○○顯詳悉被告乙○○竊
    取前開物品之過程，甚為明確。是證人乙○○前揭證言，無
    非係迴護被告丙○○之虛詞，不足採信。從而，由被告丙○○既詳悉被告乙○○竊取前開物品之過程，再佐以被告乙○○係將其徒手行竊之前開物品置放在被告丙○○之前開小客
    車後行李箱內等情以觀，被告丙○○顯係基於自己犯罪之意
    思，與被告乙○○在共同意思範圍內，相互利用對方之部分
    行為，以達到以遂行前揭竊盜犯行之目的，甚為明確。
  (三)綜上所述，足認被告陳心關於其有為前揭竊盜犯行之自白，
    確與事實相符。被告丙○○前開所辯，顯係事後卸責之詞，
    不足採信。是本案事證明確，被告二人前揭竊盜犯行，均堪
    認定。
三、核被告乙○○、丙○○所為，均係犯刑法第三百二十條第一
    項之竊盜罪。次按凡以自己犯罪之意思而參與犯罪，無論其
    所參與者是否犯罪構成要件之行為，皆為正犯（最高法院二
    十五年上字第二二五三號判例意旨參照）。又共同正犯，係
    共同實施犯罪行為之人，在共同意思範圍內，各自分擔犯罪
    行為之一部，相互利用他人之行為，以達其犯罪之目的，其
    成立不以全體均參與實施犯罪構成要件之行為為要件；參與
    犯罪構成要件之行為者，固為共同正犯；以自己共同犯罪之
    意思，參與犯罪構成要件以外之行為，或以自己共同犯罪之
    意思，事前同謀，而由其中一部分人實行犯罪之行為者，亦
    均應認為共同正犯，使之對於全部行為所發生之結果，負其
    責任（最高法院九十二年度臺上字第二八二四號判決意旨參
    照）。被告丙○○既係以自己犯罪之意思，與被告乙○○於
    共同意思範圍內，以被告乙○○徒手行竊並將前開物品置放
    在被告丙○○所提供之前開小客車後行李箱內之分工方式遂
    行前揭竊盜犯行，有如前述，依前開說明，被告二人就前揭
    竊盜犯行，自為共同正犯。爰審酌被告二人為貪圖小利，不
    思以正當合法途徑獲取財物，竟利用在汽車旅館房間休息之
    際擅自竊取房間內之物品，犯罪動機、目的均非良善，亦影
    響社會治安之維持，再兼衡酌被告丙○○犯後均飾詞卸責、
    未見悔意之犯罪後態度，被告乙○○則嗣於本院審理時雖知
    醒悟、坦承其自己之犯行，惟仍迴護被告丙○○前揭犯行之
    犯罪後態度，及被告乙○○並無任何刑事犯罪之前科紀錄，
    被告丙○○前有違反懲治盜匪條例、妨害風化、賭博、妨害
    自由等刑事犯罪之前科紀錄（未構成累犯），有臺灣高等被
    告前案紀錄表附卷可按，堪認被告乙○○素行尚佳、被告丙○○素行非佳，暨被告二人為本案竊犯行之犯罪手段尚屬平
    和、所竊財物價值尚非甚鉅，且被害人事後業已取回遭竊之
    前開物品等一切情狀，分別量處如主文所示之刑，並均諭知
    易科罰金之折算標準，以示懲儆。又被告二人本案犯罪時間
    均係在九十六年四月二十四日以前，均合於中華民國九十六
    年罪犯減刑條例第二條第一項第三款所定減刑條件，且無同
    條例第三條規定不應減刑之情事，自應依法減輕其宣告刑二
    分之一，爰均減刑各如主文所示，並均諭知易科罰金之折算
    標準。
據上論斷，應依刑事訴訟法第二百九十九條第一項前段，刑法第
二十八條、第三百二十條第一項、第四十一條第一項前段，刑法
施行法第一條之一第一項、第二項前段，中華民國九十六年罪犯
減刑條例第二條第一項第三款、第七條、第九條，判決如主文。
中　　華　　民　　國　　96　　年　　10　　月　　31　　日
                  刑事第九庭    法　官　何世全
上正本證明與原本無異。
如不服本判決，應於收送達後十日內向本院提出上訴書狀（應敘
述具體理由並附繕本）。
上訴書狀如未敘述理由，應於上訴期間屆滿後二十日內補提理由
書於本院。
                                書記官　童洪芳美
中　　華　　民　　國　　96　　年　　10　　月　　31　　日
附錄論罪科刑法條：
刑法第三百二十條第一項
意圖為自己或第三人不法之所有，而竊取他人之動產者，為竊盜
罪，處五年以下有期徒刑、拘役或五百元以下罰金。
